# 求助陈版，置换贷款分类问题

提问人：dysonle 时间：2020-10-18 12:33:07
公司一笔 1 亿A银行贷款于于 2016 年借入， 2023 年到期。 2019 年度，公司与B银行签订借款合同，约定贷款下放用于置换A银行贷款，企业于 2019 年度预期将于 2020 年度偿还A银行贷款，且 2020 年度企业确偿还了A银行贷款。请问企业能否在 2019 年将A银行贷款放置于一年内到期的其他非流动负债

回答人：chenyiwei
不可以。因为 2020 年企业提前偿还A银行的贷款是借款人的自主行为，借款人在 2019 年末并无（与A银行之间的）
合同义务必须在 2020 年内偿还该笔贷款。这种情况不属于《企业会计准则第 30 号——财务报表列报》规定构成流动负债的任何一种情形。

提问人：dysonle 时间：2020-10-23 11:32:00
若是A银行于 2019 年度出具了文件（由A银行盖章签字和企业高管签字），要求企业于 2020 年须偿还借款，是否满足转一年内到期流动负债的条件？

回答人：chenyiwei
如果A的文件具有法律执行力，则作为流动负债。